ACORDAO-COMPLETO-2357663

ACÓRDÃO DE RELAÇÃO

ACÓRDÃO DE RELAÇÃO 6444/2019 ATA 26/2019 - SEGUNDA CÂMARA

Acórdão 6444/2019-TCU-Segunda Câmara
Trata-se de tomada de contas especial instaurada pela Caixa Econômica Federal (CEF) contra a Associação de Cooperação Agrícola do Estado de Goiás – ASCAEG/GO, em razão da não comprovação da boa e regular aplicação dos recursos repassados no âmbito do contrato de repasse 157.959-95/2003, celebrado para capacitação de agricultores familiares, no Município de Goiânia/GO.
Considerando que o exame das ocorrências que ensejaram a instauração destas contas especiais evidenciou o transcurso de mais de 10 anos desde o fato gerador sem que tenha havido notificação do responsável pela autoridade administrativa federal competente, o que inviabiliza o pleno exercício do contraditório e da ampla defesa;
considerando que o processo se encontra pendente de citação válida neste Tribunal;
considerando os pareceres uniformes da unidade técnica e do Ministério Público junto ao Tribunal de Contas da União pelo arquivamento do processo;
considerando que tal proposta não obstaculiza a adoção de medidas administrativas e/ou judiciais por parte do órgão repassador no intuito de buscar a reparação do suposto dano apontado nestes autos;
considerando, finalmente, o disposto na alínea “a”, do inciso V, do art. 143, do Regimento Interno deste Tribunal;
os ministros do Tribunal de Contas da União, reunidos em sessão de 2ª Câmara, ACORDAM, por unanimidade, de acordo com os pareceres emitidos nos autos e com fundamento no art. 6º, inciso II, c/c o art. 19, caput, da IN TCU 71/2012, alterada pela IN TCU 76/2016, em:
a) arquivar o processo;
b) dar ciência desta deliberação, bem como da instrução à peça 9, ao Ministério do Desenvolvimento Agrário, à Caixa Econômica Federal, à Associação de Cooperação Agrícola do Estado de Goiás – ASCAEG/GO, a Luiz Afonso Arantes e Marta Fontes Leal.
	1. Processo TC-Processo 036.402/2018-4 (TOMADA DE CONTAS ESPECIAL) 
1.1. Classe de Assunto: II.
1.2. Responsáveis: Associação de Cooperação Agrícola no Estado de Goiás (CNPJ 01.954.903/0001-74) ; Luiz Afonso Arantes (CPF XXX.889.311-XX) ; Marta Fontes Leal (CPF XXX.373.731-XX) .
1.3. Unidade: Associação de Cooperação Agrícola no Estado de Goiás (CNPJ 01.954.903/0001-74) .
1.4. Relatora: ministra Ana Arraes.
1.5. Representante do Ministério Público: subprocurador-geral Lucas Rocha Furtado.
1.6. Unidade Técnica: Secretaria de Controle Externo de Tomada de Contas Especial - SecexTCE.
1.7. Representação legal: não há.
1.8. Determinações/Recomendações/Orientações: não há.

Segunda Câmara

Associação de Cooperação Agrícola no Estado de Goiás (CNPJ 01.954.903/0001-74).

Associação de Cooperação Agrícola no Estado de Goiás (CNPJ 01.954.903/0001-74); Luiz Afonso Arantes (CPF XXX.889.311-XX); Marta Fontes Leal (CPF XXX.373.731-XX).

ANA ARRAES

não há.

Subprocurador-geral Lucas Rocha Furtado.

TOMADA DE CONTAS ESPECIAL (TCE)

Secretaria de Controle Externo de Tomada de Contas Especial - SecexTCE.